【裁判字號】    97,訴,660
【裁判日期】    970710
【裁判案由】    違反毒品危害防制條例
【裁判全文】
臺灣雲林地方法院刑事判決               97年度訴字第660號
公  訴  人  臺灣雲林地方法院檢察署檢察官
被      告  甲○○
                    國民
上列被告因違反毒品危害防制條例案件，經檢察官提起公訴（96
年度毒偵字第1798、1800號），於本院準備程序進行中，被告就
被訴事實為有罪之陳述，經本院聽取當事人意見後，認宜由獨任
法官進行簡式審判程序，裁定進行簡式審判程序，判決如下：
    主  文
甲○○施用第一級毒品，累犯，處有期徒刑捌月，扣案第一級毒
品海洛因拾貳包（合計淨重點玖玖公克）沒收銷燬之，扣案包
裝上開第一級毒品海洛因之夾鏈袋拾貳只、小布包、鐵盒各壹個
均沒收之；又施用第二級毒品，累犯，處有期徒刑肆月，扣案第
二級毒品甲基安非他命壹包（驗餘淨重零點壹貳貳玖公克）沒收
銷燬之，扣案包裝上開第二級毒品甲基安非他命之夾鏈袋壹只、
小布包、鐵盒各壹個均沒收之。應執行有期徒刑拾月，扣案第一
級毒品海洛因拾貳包（合計淨重點玖玖公克）、第二級毒品甲
基安非他命壹包（驗餘淨重零點壹貳貳玖公克）均沒收銷燬之，
扣案包裝上開第一級毒品海洛因之夾鏈袋拾貳只、包裝上開第二
級毒品甲基安非他命之夾鏈袋壹只、小布包、鐵盒各壹個均沒收
之。
    犯罪事實及證據名稱
一、犯罪事實：
    甲○○前因違反麻醉藥品管理條例案件，經本院以82年度易
    字第1152號判決判處有期徒刑4 月，於民國83年02月24日經
    臺灣高等法院臺南分院，以83年度上易字第224 號判決駁回
    上訴確定；又因違反肅清煙毒條例案件，經本院以82年度訴
    字第710 號判決判處有期徒刑3 年，於83年02月23日經臺灣
    高等法院臺南分院，以83年度上訴字第299 號判決駁回上訴
    確定，二罪合併定應執行有期徒刑3 年2 月確定，於84年07
    月11日假釋。再因違反麻醉藥品管理條例案件，於86年10月
    29日經臺灣高等法院臺南分院，以86年度上訴字第408 號判
    決判處有期徒刑1 年4 月確定；復因違反槍砲彈藥刀械管制
    條例案件，於87年12月21日經臺灣高等法院臺南分院，以87
    年度上訴字第1655號判決判處有期徒刑1 年2 月確定；因違
    反藥事法案件，經本院以86年度訴字第298 號判決判處有期
    徒刑6 月，於87年06月29日經臺灣高等法院臺南分院，以86
    年度上訴字第1990號判決駁回上訴確定，上揭三罪合併定應
    執行有期徒刑2 年10月確定，其假釋乃遭撤銷，接續執行殘
    刑及上揭三罪所處刑期，於89年12月26日假釋，92年10月09
    日縮刑期滿，未經撤銷假釋，視為執行完畢。又因施用毒品
    案件，經觀察、勒戒後，認有繼續施用毒品傾向，續執行強
    制戒治，於94年11月15日戒治完畢釋放，由臺灣雲林地方法
    院檢察署檢察官以94年度戒毒偵字第32號為不起訴處分確定
    。甲○○於強制戒治執行完畢釋放後，5 年內復基於施用第
    一級毒品海洛因（以下稱海洛因）之犯意，於96年11月14日
    晚間某時許，在雲林縣虎尾鎮○○路○ 段482 號之「金冠遊
    戲場」旁車輛內，以將海洛因摻入香煙內點燃後吸食煙霧方
    式，施用海洛因1 次；另基於施用第二級毒品甲基安非他命
    （以下稱甲基安非他命）之犯意，於96年11月14日中午某時
    許，在雲林縣崙背鄉○○村○○路53巷16號住處，以將甲基
    安非他命置於鋁箔紙上燒烤後吸食煙霧方式，施用甲基安非
    他命1 次。嗣於96年11月14日晚間10時15分許，在「金冠遊
    戲場」內為警查獲，並扣得海洛因12包（合計淨重3.99公克
    ）、甲基安非他命1 包（驗餘淨重0.1229公克）、小布包及
    鐵盒各1 個，經採尿送驗，結果呈嗎啡、甲基安非他命陽性
    反應，而悉上情。
二、程序部分：
    本件被告甲○○所犯為死刑、無期徒刑、最輕本刑為3 年以
    上有期徒刑以外之罪，被告於準備程序中均就被訴事實為有
    罪之陳述，經法官告知簡式審判程序之旨，並聽取公訴人、
    被告之意見後，合議庭認為適宜，依刑事訴訟法第273 條之
    1 第1 項規定，裁定進行簡式審判程序。又刑事訴訟法第
    159 條第1 項規定：被告以外之人於審判外之言詞或書面陳
    述，除法律有規定者外，不得作為證據。惟同條第2 項例外
    規定：法院以簡式審判程序，不適用之。故本件不適用傳聞
    排除法則有關限制證據能力之相關規定。並得依同法第310
    條之2 之準用同法第454 條之規定製作略式判決書，僅需記
    載犯罪事實、證據名稱及應適用之法條，並得以簡略方式為
    之。
三、證據名稱：
(一)、尿液送檢真實姓名對照表、臺灣檢驗科技股份有限公司96年
    11月26日濫用藥物尿液檢驗報告各1份。
(二)、扣案海洛因12包（淨重3.99公克）
(三)、法務部調查局96年12月11日調科壹字第09623082070 號鑑定
    書。
(四)、扣案甲基安非他命1包（驗餘淨重0.1229公克）。
(五)、憲兵司令部刑事鑑識中心97年03月24日憲直刑鑑字第097000
    0 號鑑定書。
(六)、扣案小布包、鐵盒各1個。
(七)、雲林地方法院檢察署94年度戒毒偵字第32號不起訴處分書、
    刑案資料查註紀錄表、全國施用毒品案件紀錄表、矯正簡表
    。
(八)、被告之警詢、偵查筆錄，及於本院審理時之自白。
(九)、被告自白與上述積極證據相符，顯屬真實。本件事證明確，
    被告犯行洵堪認定，自應依法論科。
四、論罪科刑之理由：
(一)、核被告所為，係犯毒品危害防制條例第10條第1 項之施用第
    一級毒品罪及同條例第10條第2 項之施用第二級毒品罪。被
    告持有毒品海洛因、甲基安非他命之低度行為為施用毒品海
    洛因、甲基安非他命之高度行為所吸收，不另論罪。被告所
    犯上開二罪間，犯意各別，罪名互異，應予分論併罰。
(二)、被告前因違反麻醉藥品管理條例案件，經本院以82年度易字
    第1152號判決判處有期徒刑4 月，於83年02月24日經臺灣高
    等法院臺南分院，以83年度上易字第224 號判決駁回上訴確
    定；又因違反肅清煙毒條例案件，經本院以82年度訴字第71
    0 號判決判處有期徒刑3 年，於83年02月23日經臺灣高等法
    院臺南分院，以83年度上訴字第299 號判決駁回上訴確定，
    二罪合併定應執行有期徒刑3 年2 月確定，於84年07月11日
    假釋。再因違反麻醉藥品管理條例案件，於86年10月29日經
    臺灣高等法院臺南分院，以86年度上訴字第408 號判決判處
    有期徒刑1 年4 月確定；復因違反槍砲彈藥刀械管制條例案
    件，於87年12月21日經臺灣高等法院臺南分院，以87年度上
    訴字第1655號判決判處有期徒刑1 年2 月確定；因違反藥事
    法案件，經本院以86年度訴字第298 號判決判處有期徒刑6
    月，於87年06月29日經臺灣高等法院臺南分院，以86 年 度
    上訴字第1990號判決駁回上訴確定，上揭三罪合併定應執行
    有期徒刑2 年10月確定，其假釋乃遭撤銷，接續執行殘刑及
    上揭三罪所處刑期，於89年12月26日假釋，92年10月09日縮
    刑期滿，未經撤銷假釋，視為執行完畢，有臺灣高等法院被
    告前案紀錄表在卷可稽，被告於有期徒刑執行完畢後，5 年
    內再故意犯本件有期徒刑以上之罪，應依刑法第47條第1 項
    規定，論以累犯，並加重其刑。
(三)、本院審酌被告前有贓物、麻醉藥品管理條例、肅清煙毒條例
    、賭博、藥事法、槍砲彈藥刀械管制條例、詐欺、毒品等犯
    罪前科，素行不佳，被告已因施用毒品而經觀察勒戒、強制
    戒治，仍無法戒斷毒癮，於戒治完畢後，又不能抗拒毒品之
    誘惑，把持不住，一再沾染毒品，顯見毒癮不淺，品行亦有
    不端，惟其犯後已坦承犯行，且其施用毒品行為僅戕害自身
    ，尚未造成其他危害，為國中畢業，教育程度不高，已婚，
    ，擔任汽車修護工，月入約新臺幣3 、4 萬元，及其他一切
    情狀，分別量處如主文所示之刑，並定其應執行之刑。
(四)、扣案海洛因12包、甲基安非他命1 包，應依毒品危害防制條
    例第18條第1 項前段規定沒收銷燬，扣案包裝上開海洛因之
    夾鏈袋12只、包裝甲基安非他命之夾鏈袋1 只，及隨身攜帶
    海洛因、甲基安非他命之小布包、鐵盒各1 個，均為被告所
    有，供或預備供被告施用海洛因、甲基安非他命所用之物，
    應依刑法第38條第1 項第2 款規定宣告沒收。
四、應適用之法律：
(一)、刑事訴訟法第273 條之1 第1 項、第299 條第1 項前段、第
    310 條之2 、第454 條。
(二)、毒品危害防制條例第10條第1 項、第2 條、第18條第1 項前
    段，刑法第11條前段、第47條第1 項、第51條第5 款、第38
    條第1 項第2 款。
本案經檢察官江柏青到庭執行職務。
中    華    民    國    97    年    7     月    10    日
                  刑事第六庭    法  官  李秋瑩
以上正本證明與原本無異。
如不服本判決，應於判決送達後10日內向本院提出上訴狀（須附
繕本）。
                                書記官  邱明通
中    華    民    國    97    年    7     月    10    日
附錄本案論罪科刑法條全文：
毒品危害防制條例第10條
施用第一級毒品者，處 6 月以上 5 年以下有期徒刑。
施用第二級毒品者，處 3 年以下有期徒刑。


司法院資訊處製作；財團法人民間司法改革基金會備份。
